臺灣高等法院刑事裁定
109年度抗字第227號
抗  告  人  
即  受刑人  鍾春財



上列抗告人即受刑人因檢察官聲請定其應執行刑案件，不服臺灣
桃園地方法院中華民國109年1月21日裁定（109年度聲字第271號
），提起抗告，本院裁定如下：
    主  文
抗告駁回。                           
    理  由
一、原裁定意旨略以：本件抗告人即受刑人鍾春財（下稱抗告人
    ）因違反毒品危害防制條例案件，業經法院先後判處如附表
    所示之刑，且已分別確定，其中受刑人所犯如附表編號1至2
    號、5至6號、7至8號所示罪刑，均曾經如附表所示之各法院
    定其應執行刑確定，有本院被告前案紀錄表、各刑事判決足
    憑。是檢察官聲請定受刑人應執行之刑，經核與法律規定相
    符，應予准許。爰依刑事訴訟法第477條第1項，刑法第50條
    第2項、第53條、第51條第5款，定應執行有期徒刑2年10月
    。
二、抗告意旨略以：茲引用數則他案數罪定執行刑後，大幅減低
    刑度之前例，原審所定之執行刑過重；抗告人自幼父母離異
    ，經由祖母扶養，國小畢業就提早步入社會，從事筍農，育
    有一子三女，勉強養家餬口，經濟負擔大，漸漸開始依賴毒
    品抒發生活壓力，入監後對先前之行徑有所悔悟，請給予自
    新機會並為衡平之裁定等語。
三、經查：
  ㈠法規說明：
    按數罪併罰之定應執行之刑，係出於刑罰經濟與責罰相當之
    考量，為一種特別量刑過程，相較於刑法第57條所定科刑時
    應審酌之事項係對一般犯罪行為之裁量，為定應執行刑之宣
    告，乃對犯罪行為人本身及所犯各罪之總檢視，除應考量行
    為人所犯數罪反應出之人格特性，並應權衡審酌行為人之責
    任與整體刑法目的及相關刑事政策，在量刑權之法律拘束性
    原則下，依刑法第51條第5款之規定，採限制加重原則，以
    宣告各刑中之最長期為下限，各刑合併之刑期為上限，但最
    長不得逾30年，資為量刑自由裁量權之外部界限，並應受法
    秩序理念規範之比例原則、平等原則、責罰相當原則、重複
    評價禁止原則等自由裁量權之內部抽象價值要求界限之支配
    ，以使輕重得宜，罰當其責，俾符合法律授與裁量權之目的
    ，以區別數罪併罰與單純數罪之不同，兼顧刑罰衡平原則。
    是個案之裁量判斷，除非有全然喪失權衡意義或其裁量行使
    顯然有違比例、平等諸原則之裁量權濫用情形，即不得任意
    指其為違法（最高法院100年度台抗字第440號裁定要旨參照
    ）。
  ㈡本院判斷：
    ⒈查本件抗告人所犯如附表編號1至8號所示之罪，分別經法
      院判處有期徒刑確定，原審依檢察官之聲請，就如附表個
      編號所示之各罪定其應執行之刑，經審核後認為聲請正當
      而予准許，並依刑法第50條第2項、第53條、第51條第5款
      之規定，定其應執行之刑為有期徒刑2年10月，係在附表
      各宣告刑之最長期（8月）以上，合併刑期（4年）以下，
      顯已就宣告刑總和減去有期徒刑1年2月，並無違背定應執
      行刑之外部界限。且觀之：附表編號1至2號所示之罪所處
      之刑，前經臺灣桃園地方法院以108 年度聲字第2271號裁
      定應執行有期徒刑8月確定，已就宣告刑總和（10月）減
      去2月；附表編號5至6號、7至8號所示之罪所處之刑，亦
      經臺灣桃園地方法院以108年度審訴字第811號判決，分別
      定應執行有期徒刑1年2月、6月確定，已就宣告刑總和（1
      年4月、8月）各減去2月，再加計附表編號3、4號所示之
      罪所處之刑（即6月、8月），合計總和有期徒刑3年6月，
      然原審僅裁定應執行刑為有期徒刑2年10月，實已再減去
      有期徒刑8月，亦無違反定應執行刑之內部界限。是抗告
      意旨質疑原裁定所量定附表所示之應執行刑過重已無理由
      。
    ⒉況被告所犯各罪犯行時間互殊，相隔有距，且行為態樣、手段、動機等均非一致，於併合處罰時，考量其責任非難重複之程度，原審裁定僅定應執行刑分別為有期徒刑2年10月，實已就原宣告刑總和相當程度之減低，難認有何過苛過重之情事，亦無違反法秩序理念規範之比例原則、平等原則、責罰相當原則、重複評價禁止原則等自由裁量權之內部界限。至抗告意旨雖舉數則他案所定應執行刑有大幅減輕之情形，指摘原裁定之定刑結果過重云云。然各案情節不同，並無相互拘束之效力，自難比附援引。
四、綜上，本件足認原審業經審酌抗告人所犯該等數罪所反應出
    之人格特性，並權衡審酌抗告人之行為責任與整體刑法目的
    及相關刑事政策，既未逾越法律之外部界限及內部界限，自
    屬法院裁量權限適法且正當之行使。抗告意旨徒憑己見，猶
    執前詞指摘原裁定違法或不當，為無理由，應予駁回。
五、據上論斷，應依刑事訴訟法第412條，裁定如主文。
中　　華　　民　　國　　109 　年　　2 　　月　　26　　日
　　　　　　　　　刑事第二十一庭審判長法　官  許宗和
　　　　　　　　　　　　　　　　　　  法　官  章曉文
　　　　　　　　　　　　　　　　　　  法　官  黃玉婷
以上正本證明與原本無異。
如不服本裁定，應於收受送達後五日內向本院提出抗告狀。
                                      書記官  傅國軒
中　　華　　民　　國　　109 　年　　2 　　月　　27　　日







附表：
編號  1 2 3 罪名  施用第二級毒品 施用第一級毒品 施用第二級毒品 宣告刑  有期徒刑3 月 有期徒刑7 月 有期徒刑6 月 犯罪日期  107 年10月16日 107 年10月17日 107 年12月20日 偵查（自訴）機關年度案號  桃園地檢107 年度毒偵字第6747號 桃園地檢107 年度毒偵字第6747號 新北地檢108 年度毒偵字第280 號 最後事實審 法    院 桃園地方法院 桃園地方法院 新北地方法院  案    號 108 年度審訴字第366 號 108 年度審訴字第366 號 108 年度審訴字第982 號  判決日期 108 年5 月1 日 108 年5 月1 日 108 年7 月31日 確定   判決 法    院 桃園地方法院 桃園地方法院 新北地方法院  案    號 108 年度審訴字第366 號 108 年度審訴字第366 號 108 年度審訴字第982 號  確定日期 108 年5 月28日 108 年5 月28日 108 年9 月16日 備註 執行案號 桃園地檢108 年度執字第8965 號 桃園地檢108 年度執字第8964 號 桃園地檢108 年度執助字第3788 號  定執行刑 桃園地院108 年度聲字第2271 號裁定應執行有期徒刑8 月    確定日期 108 年7 月30日   





編號  4 5 6 罪名  施用第一級毒品 施用第一級毒品 施用第一級毒品 宣告刑  有期徒刑8 月 有期徒刑8 月 有期徒刑8 月 犯罪日期  107 年12月20日 107 年12月14日上午8 時40分回溯26小時內 108 年1 月27日 偵查（自訴）機關年度案號  新北地檢108 年度毒偵字第280 號 桃園地檢108 年度毒偵字第115 號、第1000號 桃園地檢108 年度毒偵字第115 號、第1000號 最後事實審 法    院 新北地方法院 桃園地方法院 桃園地方法院  案    號 108 年度審訴字第982 號 108 年度審訴字第811 號 108 年度審訴字第811 號  判決日期 108 年7 月31日 108 年10月30日 108 年10月30日 確定   判決 法    院 新北地方法院 桃園地方法院 桃園地方法院  案    號 108 年度審訴字第982 號 108 年度審訴字第811 號 108 年度審訴字第811 號  確定日期 108 年9 月16日 108 年11月26日 108 年11月26日 備註 執行案號 桃園地檢108 年度執助字第3787 號 桃園地檢109 年度執字第94 號   定執行刑  桃園地院108 年度審訴字第811 號判決就不得易科罰金部分定應執行有期徒刑1 年2 月   確定日期  108 年11月26日  



編號  7 8 罪名  施用第二級毒品 施用第二級毒品 宣告刑  有期徒刑4 月 有期徒刑4 月 犯罪日期  107 年12月12日 108 年1 月27日 偵查（自訴）機關年度案號  桃園地檢108 年度毒偵字第115 號、第1000號 桃園地檢108 年度毒偵字第115 號、第1000號 最後事實審 法    院 桃園地方法院 桃園地方法院  案    號 108 年度審訴字第811 號 108 年度審訴字第811 號  判決日期 108 年10月30日 108 年10月30日 確定判決 法    院 桃園地方法院 桃園地方法院  案    號 108 年度審訴字第811 號 108 年度審訴字第811 號  確定日期 108 年11月26日 108 年11月26日 備註 執行案號 桃園地檢109 年度執字第95 號   定執行刑 桃園地院108 年度審訴字第811 號判決就得易科罰金部分定應執行有期徒刑6 月   確定日期 108 年11月26日